【裁判字號】    96,訴,1797
【裁判日期】    970417
【裁判案由】    偽造有價證券
【裁判全文】
臺灣臺南地方法院刑事判決              96年度訴字第1797號
公  訴  人  臺灣臺南地方法院檢察署檢察官
被      告  丙○○
本院指定公設辯護人  乙○○
被      告  丁○○
選任辯護人  林瑞成律師
上列被告等因偽造有價證券案件，經檢察官提起公訴（96年度偵
字第11908、14251號），本院判決如下：
    主  文
丙○○、丁○○共同意圖供行使之用，而偽造有價證券，累犯，
各處有期徒刑肆年陸月。扣案燙金機壹台（包含打包機壹台）、
四色印刷機壹組（包括膠輪壹批、打版機壹台、工作機壹台）、
單色印刷機壹台（包括紫外線照射機壹台）、裁（切）紙機壹台
、曬版機壹台、驗鈔機壹台、油墨伍拾壹罐、鋁版片、印刷底
片貳拾片、人民幣（百元真鈔）張、偽造百元人民幣紙鈔（單
面）拾貳萬張、偽造百元人民幣紙鈔（雙面）貳仟張均沒收。
    事  實
一、丙○○前因妨害國幣條例案件，經臺灣高等法院高雄分院於
    民國88年9月3日以88年度上訴字第922號判處有期徒刑6年確
    定，94年7月11日執行完畢；丁○○則曾因偽造有價證券案
    件，經臺灣高等法院高雄分院以90年度上訴字第1155號判處
    有期徒刑3年6月確定，甫於93年10月5日縮刑期滿執行完畢
    。詎丁○○仍於94年間出面邀約丙○○，二人基於意圖供行
    使之用，偽造百元人民幣紙鈔之犯意聯絡，由丙○○於94年
    6 月間，向不知情之梁勝山租用位在臺南縣安定鄉六嘉村六
    塊寮9-5號之廠房，而丁○○則向不知情之蘇竹龍租得燙金
    機1台（包含打包機1台）、四色印刷機1組（包括膠輪1批、
    打版機1台、工作機1台）、單色印刷機1台（包括紫外線照
    射機1台）、裁（切）紙機1台，另出資購買曬版機1台、驗
    鈔機1台、油墨、鋁版、印刷底片、紙張等印刷設備，並自
    95年1月間起，由丙○○在前揭廠房，將底片曝光、用藥水
    洗曬、製版後，以上開印刷設備多次印刷之方式，接續偽造
    面額皆為100元之人民幣紙鈔，計劃獲利後再行協商分配比
    例。嗣96年8月3日11時10分許，臺南縣警察局善化分局員警
    接獲民眾報案，馳赴前揭地點，發現可疑，情況急迫，乃報
    由臺灣臺南地方法院檢察署檢察官緊急搜索，查獲丙○○正
    操作機器印製百元人民幣紙鈔，並扣得燙金機1台（包含打
    包機1台）、四色印刷機1組（包括膠輪1批、打版機1台、工
    作機1台）、單色印刷機1台（包括紫外線照射機1台）、裁
    （切）紙機1台、曬版機1台、驗鈔機1台、油墨51罐、鋁版3
    片、印刷底片20片、人民幣（百元紙鈔）3張、偽造百元人
    民幣紙鈔（單面）120,000張、偽造百元人民幣紙鈔（雙面
    ）2,000張。
二、案經臺南縣警察局善化分局報請，暨臺灣臺南地方法院檢察
    署檢察官簽分偵查起訴。
    理  由
一、按「被告以外之人於審判外之言詞或書面陳述，除法律有規
    定者外，不得作為證據。」；又「被告以外之人於審判外之
    陳述，雖不符前四條之規定，而經當事人於審判程序同意作
    為證據，法院審酌該言詞陳述或書面陳述作成時之情況，認
    為適當者，亦得為證據。」，刑事訴訟法第159條第1項、第
    159條之5第1項分別定有明文。經查證人梁勝山、周蓬安、
    蘇竹龍、徐柏蒼等人警詢及檢察官偵查中所為之陳述，雖為
    審判外之陳述，惟業經被告等於本院審判程序表示同意作為
    證據，且上開證人之證述復與被告等自白之情節相符，審酌
    其作成時之情況，應無不當，參照首揭法條規定，得為證據
    。
二、訊據被告二人對於上揭事實，均坦承不諱，核與證人梁勝山
    證述有二名男子向其租廠房，其中簽約者簽名丙○○，另一
    名男子則為丁○○，渠等曾以支票支付租金；證人周篷安陳
    稱丁○○向其借支票（即租金支票）、徐柏蒼證實丁○○委
    託其裝潢廠房，以及蘇竹龍供述丁○○向其租四色機、單色
    機、電腦切紙機、燙金機、打板機等機具之情節相符；復有
    扣案燙金機1台（包含打包機1台）、四色印刷機1組（包括
    膠輪1批、打版機1台、工作機1台）、單色印刷機1台（包括
    紫外線照射機1台）、裁（切）紙機1台、曬版機1台、驗鈔
    機1台、油墨51罐、鋁版3片、印刷底片20片、人民幣（百元
    紙鈔）3張、偽造百元人民幣紙鈔（單面）120,000張、偽造
    百元人民幣紙鈔（雙面）2,000張在卷可稽，以及卷附房屋
    租賃契約書、機械租賃合約、刑案現場照片為佐，被告二人
    前揭自白，足以信實。
三、按偽造有價證券，祇須偽造之物品，其外觀已完成，有使人
    誤信為真正，即足成立；且中共人民幣雖非我國政府發行具
    有強制力之通用紙幣，然在我國大陸地區仍具有表彰一定價
    值之權利，並有流通性，不僅為目前大陸地區同胞所使用，
    即自由地區同胞在大陸為交易行為，亦使用之，性質上屬於
    有價證券之一種（參最高法院84年度台上字第852號判決要
    旨）。查本件扣案之偽造百元人民幣紙鈔（雙面）2,000張
    ，均有發行編號、人物肖像，中國人民銀行、100 等相關文
    字，以及花紋圖樣，並有防偽之安全線，具備人民幣紙鈔之
    外形，已足以使人誤信為人民幣真鈔；又無需特別技術，隨
    時可切割使用，堪認其偽造行為已完成。被告等辯稱偽造之
    百元人民幣因色調、網板技術不佳，且尚未切割，雖已著手
    偽造，但尚屬未遂階段云云，自無可採。
四、核被告等所為，均係犯刑法第201條第1項偽造有價證券罪。
    被告二人就上開犯行，有犯意之聯絡與行為之分擔，為共同
    正犯；又被告等自95年1月起迄96年8月3日為警查獲時止，
    其間多次製版、印刷之數行為，均於同時同地或密切接近之
    時地實施，且侵害同一之法益，各行為之獨立性極為薄弱，
    依一般社會健全觀念，在時間差距上，難以強行分開，在刑
    法評價上，應視為數個舉動之接續施行，合為包括之一行為
    之接續犯（最高法院86年台上字第3295號判例要旨參照）。
    另被告等偽造有價證券之接續行為，係屬既遂，雖有扣案偽
    造百元人民幣（單面）120,000張，尚未印製完成，對於被
    告等既遂之偽造行為不生影響；且被告等犯行於96年8月3日
    始終了，自應適用行為終了時之法律，而無新舊法比較問題
    。被告丙○○前因妨害國幣條例案件，經臺灣高等法院高雄
    分院判處有期徒刑6年確定，94年7月11日執行完畢；丁○○
    則曾因偽造有價證券案件，經臺灣高等法院高雄分院判處有
    期徒刑3年6月確定，甫於93年10月5日縮刑期滿執行完畢，
    二人均於上開有期徒刑執行完畢後5年內，故意再犯本件有
    期徒刑以上之罪，均為累犯，均應依法加重其刑。爰審酌被
    告二人前已犯妨害國幣及偽造有價證券之罪，竟於服刑完畢
    之短期內，旋即故技重施，以及意圖牟暴利之犯罪動機、手
    段、目的，犯後坦承犯行等一切情狀，分別量處如主文所示
    之刑。
五、至扣案燙金機1台（包含打包機1台）、四色印刷機1組（包
    括膠輪1批、打版機1台、工作機1台）、單色印刷機1台（包
    括紫外線照射機1台）、裁（切）紙機1台、曬版機1台、油
    墨51罐、鋁版3片、印刷底片20片，為偽造百元人民幣紙鈔
    之器械與原料，與偽造之有價證券百元人民幣紙鈔（雙面）
    2,000張，以及雖非有價證券，然該等紙張亦屬供印製偽造
    有價證券原料之未偽造完成百元人民紙幣（單面）120,000
    張，依刑法第205條規定，不問屬於犯人與否，均應沒收之
    ；另扣案人民幣百元真鈔3張，及驗鈔機1台，則為被告等所
    有供比對、測試偽造人民幣犯罪之用，爰依刑法第38條第1
    項第2款宣告沒收。
據上論斷，應依刑事訴訟法第299條第1項前段，刑法第28條、第
201條第1項、第47條第1項、第205條、第38條第1項第2款，判決
如主文。
本案經檢察官甲○○到庭執行職務
中    華    民    國    97    年    4     月    17    日
                  刑事第十二庭  審判長法  官  侯明正
                                      法  官  程克琳
                                      法  官  魏玉英
以上正本證明與原本無異
如不服本判決應於收受本判後10日內向本院提出上訴書狀，並應
敘述具體理由。如未敘述上訴理由者，應於上訴期間屆滿後20日
內向本院補提理由書狀（均須按他造當事人之人數附繕本）「切
勿逕送上級法院」。
                                      書記官  曾盈靜
中    華    民    國    97    年    4     月    17    日
附錄本案論罪科刑法條全文：
中華民國刑法第201條
（有價證券之偽造變造與行使罪）
意圖供行使之用，而偽造、變造公債票、公司股票或其他有價證
券者，處3年以上10年以下有期徒刑，得併科3千元以下罰金。
行使偽造、變造之公債票、公司股票或其他有價證券，或意圖供
行使之用，而收集或交付於人者，處1年以上7年以下有期徒刑，
得併科3千元以下罰金。


司法院資訊處製作；財團法人民間司法改革基金會備份。
